Minutes et répertoires du notaire Nicolas CRESSÉ, 3 avril 1597 - décembre 1625 (étude XXXIII)
Archives nationales
- Minutes de Nicolas CRESSÉ, 3 avril 1597 - décembre 1625; MC/ET/XXXIII/230 - MC/ET/XXXIII/253/B
  - Minutes. 1614, MC/ET/XXXIII/242; registre. Document détérioré.
    - BRETON (René) Compagnon papetier demeurant à Fontenay-le-Fleury près Villepreux, à présent logé rue du Puits d'Arras § Apprentissage de René BRETON avec Guillaume COEURET, maître papetier, bourgeois de Paris., 6 juin 1614; MC/ET/XXXIII/242
      contrat d'apprentissage; Breton, René
    - PAPETIER (Apprentissage) § Apprentissage de Pierre BRETON, compagnon papetier demeurant à Fontenay-le-Fleury près de Villepreux, pour un an chez Guillaume COEURIET, marchand PAPETIER bourgeois de Paris rue Chartrière, moyennant 60 £ pour l'apprenti., 6 juin 1614; MC/ET/XXXIII/242
      contrat d'apprentissage
    - Mariage de Jeanne Vichard, en présence de Jacqueline Vichard, sa tante, veuve de Nicolas Pigeon, sculpteur, demeurant à Paris., 22 juillet 1614; MC/ET/XXXIII/242
      contrat de mariage; Pigeon, Nicolas; Vichard, Jacqueline; Vichard, Jeanne; sculpteur
    - Marché par Etienne Jobert, maître menuisier sur la terre et seigneurie de Saint-Victor, à V. Coppin, compagnon maçon et l'un des maîtres de la confrérie Notre-Dame-des-Aides-et-de-Saint-Louis fondée au couvent des Carmes, pour faire deux figures, l'une de Notre-Dame l'autre de Saint-Louis., 28 juillet 1614; MC/ET/XXXIII/242
      marché; Carmes de la place Maubert (couvent des); Saint-Victor (faubourg); Coppin, V.; Jobert, Etienne; maçon; menuisier
    - Rétrocession par Bernard Barbereau, notaire au Châtelet, demeurant place Maubert., 29 juillet 1614; MC/ET/XXXIII/242
      Notaires des XVIe-XVIIIe siècles (4153 actes), par Claire Béchu, Catherine Grodecki, Marie-Antoinette Fleury, Madeleine Jurgens, Marie-Françoise Limon-Bonnet, Pierre-Yves Louis, Xenia Pamfilova, Isabelle Pebay, v. 1950, 1986-1994 (fichier papier entièrement dématérialisé; voir contexte dans le Plan d’orientation général - Notaires de Paris, guides thématiques du Minutier).
      Date de création de la notice: 2004
      cession; Maubert (place); Barbereau, Bernard; notaire
    - MONTLIARD (Louis de) chevalier de Saint-J. de Jérusalem, 19 août 1614; MC/ET/XXXIII/242
      Montliard, Louis de
    - BIÈVRE (rivière de) dite des Gobelins § Marché de nettoyage de la rivière de BIÈVRE à Noël LELOYR, meunier demeurant au port de la Tournelle au moulin dudit lieu., 2 septembre 1614; MC/ET/XXXIII/242; fol. VI/C/LXXVIII
      marché; Bièvre (cours d'eau); Tournelle (port de la)
    - Inventaire après décès de Nicolas Quesnel, maître peintre, demeurant rue Saint-Martin, en la maison ' Pressoir-d'Or '., 3 septembre 1614; MC/ET/XXXIII/242
      inventaire après décès; Saint-Martin (rue); Pressoir d'Or (enseigne du); Quesnel, Nicolas; peintre
    - Quittance réciproque entre Simon Leblanc, maître peintre, demeurant rue de la Tisseranderie, paroisse Saint-Jean-en-Grève, au nom de Jeanne Bertheau, femme de Nicolas Quesnel, aussi maître peintre, d'une part, et Noël Bertheau, maître tailleur d'habits d'autre part., 15 septembre 1614; MC/ET/XXXIII/242; Fol.719
      quittance; Tixeranderie (rue de la); Bertheau, Jeanne; Bertheau, Noël; Leblanc, Simon; Quesnel, Nicolas (15..-1632); peintre; tailleur d'habits
    - COEURET (Guillaume) marchand papetier cartonnier à Paris § Mariage de Pierre JUBIN, maître charcutier et de Charlotte MARCHANDEAU, en présence de Guillaume COEURET beau-frère de la future épouse à cause de Madeleine MARCHANDEAU, sa femme., 21 novembre 1614; MC/ET/XXXIII/242; fol. VIII/C/IIII/XX/II
      contrat de mariage; Coeuret, Guillaume
    - Inventaire après décès de Claude Lesueur, femme de Claude Barbier [Lebarbier], libraire-relieur, en présence de Guillaume Delemie, imprimeur en taille douce, demeurant rue des Amandiers. [(folio 1071)]., 29 novembre 1614; MC/ET/XXXIII/242; Fol.1071
      Fichier Libraires et métiers du livre, XVIIe-XVIIIe siècles; Fichier Bibliothèques.
      inventaire après décès; Amandiers (rue des); Barbier, Claude; Delemie, Guillaume; Lesueur, Claude; imprimeur; libraire
  - Minutes. 1615, MC/ET/XXXIII/243; registre. Document détérioré.
  - Minutes. 1617, MC/ET/XXXIII/244; registre. Document détérioré.
    - Apprentissage de Antoine Brasseur avec Gilles Lemaistre, maître peintre, demeurant entre les deux portes Saint-Jacques, paroisse Saint-Benoît, 26 février 1617; MC/ET/XXXIII/244
      contrat d'apprentissage; Saint-Jacques (porte); Brasseur, Antoine; Lemaistre, Gilles; peintre
    - BARON (François) marchand imprimeur en taille douce rue Saint-Jacques, à la Grande fleur de Lys, paroisse Saint-Benoît § Quittance de François BARON, 22 avril 1617; MC/ET/XXXIII/244; fol. II/C/IIII/XX/XVIII
      quittance; Baron, François
    - Inventaire àprès décès de Marthe Hubersson, sa femme, à la requête de Bonnaventure Mezoulle, maître enlumineur, bourgeois de Paris, demeurant à l'Image de Sainte-Barbe rue Saint-Jacques., 12 juin 1617; MC/ET/XXXIII/244; Fol.1179
      inventaire après décès; Saint-Jacques (rue); Sainte-Barbe (image); Huberson, Marthe; Mezoulle, Bonaventure (15..-16..); dessinateur
    - CHARPENTERIE de bateaux (marché de) § Marché par Etienne EDEVIN et Jean SANSON, charpentiers de bateaux demeurant à Tourville-la-Rivière, 'proche la porte Saint-Ouin' en Normandie, à présent à Paris logés chez Jean QUIEN et Germain de LARCHE aussi charpentiers de bateauxà Paris, aux maîtres de la communauté des passeurs de ports de la Seine, pour faire un bac servant à passer au port des Tuileries, de la même dimension que celui qui 'est sous la corde d'icelui', moyennant 460 l., 19 septembre 1617; MC/ET/XXXIII/244; fol. VII/C/XXV
      marché; charpentier
    - LE BRETON (Jean) Prêtre ci-devant boursier au collège Maître Gervais Chrétien § Constitution de rente à Jean LE BRETON, 15 décembre 1617; MC/ET/XXXIII/244
      constitution de rente; Le Breton, Jean
  - Minutes. 1618, MC/ET/XXXIII/245; registre
    Table en tête, inventaires à la fin.
    - Rétrocession de rente par Jean le Breton au curé d'Arcueil, procureur du collège maître Gervais Chrétien, 4 janvier 1618; MC/ET/XXXIII/245; fol. X
      Le Breton, Jean
    - Mariage de Etienne Breton maître écrivain à Paris, demeurant rue Bordelle en présence de Françoise Ferre, sa mère et d'Edme Le Breton, écuyer sieur du Donson son frère., 12 février 1618; MC/ET/XXXIII/245; fol. VI/XX/VII
      contrat de mariage; Breton, Etienne; Ferre, Françoise; Le Breton, Edme
    - Mariage de Rachel Tavernier, fille de défunt Gabriel Tavernier, de son vivant marchand en taille douce et bourgeois de Paris, demeurant avec Suzanne Thonnellier, sa mère sur le pont aux oiseaux en la maison de la Hupe. Parmi les témoins: Melchior Tavernier; marchand graveur en taille douce, frère., 5 mars 1618; MC/ET/XXXIII/245; Fol.245
      contrat de mariage; Hure (enseigne de la); Oiseaux (pont aux); Tavernier, Gabriel; Tavernier, Melchior; Tavernier, Rachel; Thonnellier, Suzanne; graveur; commerçant
    - Marché de maçonnerie pour une chapelle sise à la Sante rue de l'Arbalète par Antoine Barquiot et Pierre Arnoul, maçons limousins rue du Four paroisse Saint-Sulpice à Charles Lardier, maître maçon rue de la Tannerie, paroisse Saint-Gervais, 14 mars 1618; MC/ET/XXXIII/245; fol. II/C/XXVIII
      marché; Barquiot, Antoine; Arnoul, Pierre; Lardier, Charles; maçon
    - Désistement entre Charles Lardier, Pierre Arnoul et Antoine Bartiot maçons, du marché de maçonnerie pour la chapelle de la Santé au faubourg Saint-Marcel rue de l'Arbalète fait entre eux, 10 avril 1618; MC/ET/XXXIII/245; fol. III/C/XI
      marché; Lardier, Charles; Arnoul, Pierre; Bartiot, Antoine; maçon
    - Constitution de rente par Catherine Menard, veuve de Guillaume Poiret, maître sculpteur et architecte à Paris, demeurant à l'Epée Royale rue des Vieils-Augustins, paroisse Saint-Eustache., 20 avril 1618; MC/ET/XXXIII/245; Fol.325
      constitution de rente; Epée Royale (enseigne de l'); Vieux-Augustins (rue des); Menard, Catherine; Poiret, Guillaume; architecte; sculpteur
    - Mise en apprentissage par Melchior Tavernier, maître graveur en taille douce, demeurant sur le pont Marchand à l'enseigne de la Hupe, de Jean Tavernier, son frère, fils de défunt Gabriel Tavernier, aussi maître graveur en taille douce, avec Martin Gobert, libraire en l'Université., 1er mai 1618; MC/ET/XXXIII/245; Fol.372
      contrat d'apprentissage; Hure (enseigne de la); Marchands (pont aux); Gobert, Martin; Tavernier, Gabriel; Tavernier, Jean; Tavernier, Melchior; graveur; libraire
    - Déclaration par François Mansart rue de la Bûcherie paroisse Saint-Séverin émancipé d'âge, au sujet de son compte de tutelle, 4 juin 1618; MC/ET/XXXIII/245; fol. V/C/IIII
      déclaration; Mansart, François
    - Mariage de Mathurin Brosse, tailleur d'habits, et de Marie Berteau, fille de Noël Berteau, maître tailleur d'habit à Paris, et de Catherine Clouys, en présence de Nicolas Quenel, maître peintre à Paris oncle paternel de la future épouse., 8 juillet 1618; MC/ET/XXXIII/245; Fol.595
      contrat de mariage; Berteau, Marie; Berteau, Noël; Brosse, Mathurin; Clouys, Catherine; Quenel, Nicolas; peintre; tailleur d'habits; tailleur d'habits
    - Accord entre Nicolas Tonnellier, maître enlumineur, demeurant rue des Sept-Voies, et Adam Pardessus, libraire, et Louis Tonnellier, enlumineur, demeurant dans ladite rue., 12 juillet 1618; MC/ET/XXXIII/245; Fol.619
      accord; Sept-Voies (rue des); Pardessus, Adam; Tonnellier, Louis; Tonnellier, Nicolas; dessinateur; dessinateur; libraire
    - Marché de charpenterie par Sébastien Quatrevaux maître charpentier à Corbeil, pour la maison seigneuriale du Perray., 6 août 1618; MC/ET/XXXIII/245; fol. VI/C/IIII/XX/VI
      marché; Quatrevaux, Sébastien; charpentier
    - Mariage de Jeanne Noël, en présence de Philippe Pelletier, maître enlumineur à Paris, ami., 13 septembre 1618; MC/ET/XXXIII/245; Fol.822
      contrat de mariage; Noël, Jeanne; Pelletier, Philippe; dessinateur
    - Bail par Marguerite Sanson, veuve de Pierre Le Breton, procureur en Parlement demeurant rue des Anglais, 19 octobre 1618; MC/ET/XXXIII/245; fol. VIII/C/IIII/XX/XV
      bail; Le Breton, Pierre; Sanson, Marguerite
    - Permission donnée par le chapitre de Paris aux passeurs de ports de la Tournelle de faire bâtir un petit édifice sur le bord de la rivière pour les héberger 'durant les pluies et ardeurs du soleil'., 22 octobre 1618; MC/ET/XXXIII/245; fol. IX/C/II
    - Quittance de David Laud et de Sébastien Bruand, maîtres charpentiers à Paris, au chapitre Saint-Marcel pour travaux de charpenterie à une maison que l'on bâtit de neuf dans le cloître de l'église, 29 octobre 1618; MC/ET/XXXIII/245; fol. IX/C/XVI
      quittance; marché; Laud, David; Bruand, Sébastien; charpentier
    - Quittance de Sébastien Potel et Christophe Bardon, maçons à Paris, au chapitre de Saint-Marcel pour maçonnerie à une maison dans le cloître de l'église Saint-Marcel, 30 octobre 1618; MC/ET/XXXIII/245; fol. IX/C/XXVII
      quittance; marché; Potet, Sébastien; Bardon, Christophe
    - Bail par Pierre Levasseur, grand bedeau de la Nation de France, de boutiques dépendant d'une maison rue Galande appartenant à la Nation de France et louée à Robert Butaye, maître peintre à Paris, et Marguerite Legrain, sa femme., 12 novembre 1618; MC/ET/XXXIII/245
      bail; Galande (rue); Butay, Robert; Legrain, Marguerite; Levasseur, Pierre; huissier; peintre
    - Mise en apprentissage de Charles Mignot chez Philbert Bourdon cartonnier-papetier, rue Chartrière paroisse Saint-Hilaire, 18 novembre 1618; MC/ET/XXXIII/245; fol. IX/XX/LIIII
      contrat d'apprentissage; Mignot, Charles; Bourdon, Philbert
    - Constitution de rente par Jean Boutillier, marchand de vin à Paris, avec son extrait baptistaire joint de la paroisse Saint-Séverin, 8 décembre 1592, 23 novembre 1618; MC/ET/XXXIII/245; fol. IX/C/LXVII
      constitution de rente; Boutillier, Jean
    - Reconnaissance par Catherine Deniau, veuve de feu Bernard Barbereau, notaire au Châtelet, demeurant rue des Ecouffes., 3 décembre 1618; MC/ET/XXXIII/245; fol.1006
      reconnaissance; Ecouffes (rue des); Barbereau, Bernard; Deniau, Catherine; notaire
    - Promesse par Christophe de Courtieux, marchand cartonnier bourgeois de Paris rue des Sept-Voies, à Jacques Traversier, libraire et relieur en l'Université de Paris, de lui fournir tout le carton nécessaire à sa vacation, moyennant différentes sortes et prix., 27 décembre 1618; MC/ET/XXXIII/245; fol. 1048
      marché; Courtieux, Christophe de; Traversier, Jacques
  - Minutes. 1619, MC/ET/XXXIII/246; registre. Document détérioré.
    Manque(s) constaté(s) dans cet article:
    Le début de l'article manque.
    - Saint MEDARD (Eglise) § Constitution de rente pour des travaux à faire en l'Eglise Saint-MEDARD, 13 mars 1619; MC/ET/XXXIII/246; fol. II/C/XXXI/v/°
      constitution de rente
    - Mise en service par Barbe de Vendôme, veuve de Bonnaventure Vincent, peintre, demeurant sur le quai de la Tournelle, d'Anne Vincent, leur fille., 20 mars 1619; MC/ET/XXXIII/246; Fol.253
      contrat de travail; Tournelle (quai de la); Vendôme, Barbe de; Vincent, Anne; Vincent, Bonaventure; peintre
    - SAINT MARCEL (église) § Quittance aux chanoines de l'église SAINT MARCEL de règlements de différents travaux pour des maisons du cloître de l'église SAINT MARCEL, 20 mars 1619; MC/ET/XXXIII/246; fol. II/C/LIII
      quittance
    - Mariage de Melchior Tavernier, graveur et imprimeur du roi en taille douce, demeurant sur le pont Marchand, fils de feu Gabriel Tavernier, aussi graveur et imprimeur du roi en taille douce, et de Suzanne Tonnelier, et de Sarah Pitten, fille de feu Jean Pitten, en présence de Gérard et Pierre Pitten, ses frères, tous peintres, et de Jean Pitten, aussi frère, maître orfèvre., 2 avril 1619; MC/ET/XXXIII/246; Fol.270
      contrat de mariage; Marchands (pont aux); Pitten, Gérard; Pitten, Jean; Pitten, Pierre; Pitten, Sarah; Tavernier, Gabriel; Tavernier, Melchior (1594-1665); Tonnellier, Suzanne; graveur; imprimeur; orfèvre; peintre
    - CONRART (Pierre) tailleur de pierre demeurant rue du Foin paroisse Saint-Etienne-du-Mont § Apprentissage chez..., 31 mai 1619; MC/ET/XXXIII/246; fol. IIII/C/LVI V°
      contrat d'apprentissage; Conrart, Pierre
    - Accord entre Claude Cahagne, peintre, demeurant rue Saint-Victor, paroisse Saint-Nicolas-des-Champs, et Nicolas Jan, peintre, rue Trace-nonin, paroisse Saint-Nicolas-des-Champs, après dispute., 21 juin 1619; MC/ET/XXXIII/246; Fol.528
      accord; Saint-Victor (rue); Transnonnain (rue); Cahagne, Claude; Jan, Nicolas; peintre
    - BOURDON (Etienne) marchand libraire en l'Université, bourgeois de Paris et Jeanne CHEVALIER, sa femme, auparavant veuve de Pierre BANQUETEAU, marchand libraire en l'Université § Mariage de Georges GIFFART, marchand libraire doreur de livres et de Marie BANQUETEAU, fille du défunt et de ladite CHEVALLIER. Parmi les témoins: Philbert BOURDON et Christophe DESCOURTIEUX, libraires en ladite Université., 9 juillet 1619; MC/ET/XXXIII/246; fol. V/C/IIII/XX/IIII
      contrat de mariage; Bourdon, Etienne
    - CHARPENTIER de BATEAUX, (Maître de) § Contribution entre plusieurs. .. aux frais de maîtrise, 1er octobre 1619; MC/ET/XXXIII/246; fol. VIII/C/IX
    - ORFÈVRE marchand, HOYAU Robert Place Maubert § Comptes, 18 décembre 1636; MC/ET/XXXIII/246
      Hoyau, Robert
  - Minutes. 1620, MC/ET/XXXIII/247; registre
    - LE BRETON (Pierre) Procureur en Parlement § Marché de maçonnerie pour une maison au faubourg Saint-Honoré, appartenant à Marguerite SANSON, veuve de Pierre LE BRETON, 4 avril 1620; MC/ET/XXXIII/247; fol. CLXXIIII
      marché; Le Breton, Pierre
    - Transport à Jeanne Legrand, veuve de Nicolas Thonnellier, maître enlumineur et bourgeois de Paris., 11 juillet 1620; MC/ET/XXXIII/247; Fol.322
      cession; Legrand, Jeanne; Thonnellier, Nicolas; dessinateur
    - BIÈVRE (rivière de) autrement dite des Gobelins § Marché de nettoiement de la rivière de BIÈVRE à Nicolas PETIT, meunier demeurant au moulin Allaips hors la porte Saint-Bernard, moyennant 60 livres., 20 août 1620; MC/ET/XXXIII/247; fol. IIII/C/XXVIII
      marché; Bièvre (cours d'eau); Saint-Bernard (porte)
    - Bail par la communauté des maîtres passeurs de ports de cette ville de Paris, pour 2 ans, à 2 passeurs, du BAC des Tuileries avec tous les avantages et profits, à la réserve que si quelque jubilé se tient audit lieu ils ne pourront rien prétendre aux revenus dudit bac qui seront la propriété de la communauté. En compensation leur bail sera prolongé de 15 jours., 1er septembre 1620; MC/ET/XXXIII/247; fol. IIII/C/LII
      bail
    - PAPETIER (marchand CARTONNIER-) BANQUETEAU (Pierre) rue d'Ecosse paroisse Saint-Hilaire § Mariage de Pierre BANQUETEAU, 13 septembre 1620; MC/ET/XXXIII/247; fol. V/C/V/v/°
      contrat de mariage; Banqueteau, Pierre
    - BANQUETEAU (Pierre) marchand cartonnier-papetier demeurant rue d'Ecosse, paroisse Saint-Hilaire § Mariage de Pierre BANQUETEAU et de Marie LECLERC. Parmi les témoins: Etienne BOURDON, cartonnier-papetier, beau-père, à cause de Jeanne CHEVALLIER, mère de Pierre BANQUETEAU, et Etienne BANQUETEAU, marchand libraire, frère, Georges GIFFARD, marchand libraire, relieur, doreur de livres, beau-frère à cause de Marie BANQUETEAU, sa femme., 13 septembre 1620; MC/ET/XXXIII/247; fol. V/C/V/v°/
    - PAPETIER (marchand cartonnier-) BOURDON (Etienne) et Jeanne CHEVALIER, sa femme, auparavant veuve de Pierre BANQUETEAU, même profession. § Mariage de Pierre BANQUETEAU, marchand cartonnier-papetier rue d'Ecosse, en présence de Etienne BOURDON beau-père et mère., 13 septembre 1620; MC/ET/XXXIII/247; fol. V/C/V/v/°
    - Mise en pension d'Anne Vincent, fille de défunt Bonnaventure Vincent, peintre à Paris, et de Barbe de Vendôme, sa veuve., 26 octobre 1620; MC/ET/XXXIII/247; Fol.635
      Vendôme, Barbe de (15..-16..); Vincent, Anne; Vincent, Bonaventure; peintre
    - ROMANET (Antoine de) Ecuyer sieur de PREPAVIN, demeurant ordinairement à Beaufort en Bresse, à présent logé à Paris, Place Dauphine, enseigne de l'Aigle d'or. § Procuration de Antoine de ROMANET; Bail; (agissant comme procureur), 20 novembre 1620; MC/ET/XXXIII/247; fol. VII/C/V et VII/C/VI
      procuration; bail; Romanet, Antoine de
  - Minutes. 1621, MC/ET/XXXIII/248; registre. Document détérioré.
    - RENOULT (Jacques) maître tonnelier à Paris, demeurant rue Saint-Victor, paroisse Saint-Etienne-du-Mont et Marguerite FORGET, sa femme § Constitution de rente par Jacques RENOULT, 26 janvier 1621; MC/ET/XXXIII/248; fol. LXIIII/v°/
      constitution de rente; Renoult, Jacques
    - DUTHAY (Jacques) maître peintre au faubourg Saint-Germain-des-Prés y demeurant entre les portes Saint-Michel et Saint-Germain en la maison de l'Image Saint-Louis § Mariage de .. et de Jeanne NIGNOLLET, veuve de Jean CRETTE, marchand bourgeois de TROYES; Parmi les témoins: Claude SALLE, peintre et valet de chambre ordinaire du Roi, ami de .., 24 février 1621; MC/ET/XXXIII/248; fol. CXXXII
      contrat de mariage; Duthay, Jacques
    - LE ROI (Marcel) architecte du Roi et son voyer au bailliage du Palais, demeurant rue de la Bucherie paroisse Saint-Séverin § Constitution par Quittance à .., 30 juin 1621; MC/ET/XXXIII/248; fol. IIII/C/XXVI/v/°; fol. IIII/C/XXIX
      quittance; Le Roi, Marcel
    - LE ROI (Marcel) Architecte du Roi et son voyer au bailliage du Palais à Paris y demeurant rue de la Bucherie § Bail par .., 14 juillet 1621; MC/ET/XXXIII/248; fol. IIII/C/LXV/v/°
      bail; Le Roi, Marcel
    - VILLEJUIF § Marché de pavage pour la chaussée de. .., 31 août 1621; MC/ET/XXXIII/248; fol. V/C/IIII/XX/XVII
    - S/T/ THOMAS-du-LOUVRE (église) § Marché de pavage pour une maison joignant l'. .. où sont les communs du Prince de Condé, 18 septembre 1621; MC/ET/XXXIII/248; fol. VI/C/XXXI/V°/
    - LE ROI (Marcel) architecte et Voyer ordinaire du Roi en son bailliage du Palais à Paris § Bail par Marguerite HERARD femme et procuratrice de .., 29 septembre 1621; MC/ET/XXXIII/248; fol. VI/C/LIIII
    - ARCHITECTE Suisse § Traité par (Jean) GANTTIN. .. pour associer différents bourgeois de Paris au privilège à lui accordé par le Roi d'établir des moulins à mouche 6 septeurs de farine par jour etc..., 6 novembre 1621; MC/ET/XXXIII/248; fol. VII/C/XXIIII
      Ganttin, Jean
    - LE BRETON (Jacques) marchand teinturier à Saint-Marcel rue des Gobelins, paroisse Saint-Hippolyte § Vente par Guy LE BRETON, cordonnier sur la terre de Saint-Victor, à Jacques LE BRETON de tous ses droits en la succession de défunte Catherine de MUSAINE, femme de Jean LE BRETON, marchand teinturier à Orléans., 27 novembre 1621; MC/ET/XXXIII/248; fol. VII/C/LXVIII
      acte de vente; Le Breton, Jacques
    - GANTTIN (Jean) Architecte Suisse demeurant au Paris Hôtel D'O Paroisse Saint-Gervais § Désistement du traité pour la vente et établissement des moulins, fait le 6 novembre dernier, 31 décembre 1621; MC/ET/XXXIII/248; fol. VIII/C/XLVI
      acte de vente; Ganttin, Jean
    - DECOURTIEUX (Christophe) marchand cartonnier demeurant rue des Sept-Voies § Apprentissage chez Christophe DECOURTIEUX, 30 mars 1622; MC/ET/XXXIII/248; fol. CIIII/XX/VIII
      contrat d'apprentissage; Decourtieux, Christophe
    - Inventaire après décès de Honorat de Beauvilliers avec prisée de sa bibliothèque (voir en complément le folio 821 en feuille jointe)., 14 mai 1622; MC/ET/XXXIII/248; Fol.827
      inventaire après décès; Beauvilliers, Honorat de
    - BASTILLE (château de la) § Transport de bail entre les maîtres de la communauté des passeurs de ports de Paris, du droit de pêche dans le canal et fossé du château de la BASTILLE, depuis l'embouchure jusqu'à la chaussée de la porte Saint-Antoine, moyennant 165 l. par an, 19 octobre 1622; MC/ET/XXXIII/248; fol. VI/C/LX
      bail; transport de droits; Bastille
    - SEIGNEUR (Jean) Marchand libraire. § ~ Obligation passée pour Jean SEIGNEUR, par Catherine MESEUX., 28 octobre 1637; MC/ET/XXXIII/248
      obligation; Seigneur, Jean
  - Minutes. 1622, MC/ET/XXXIII/249; registre. Document détérioré.
    Ancienne(s) cote(s):
    ET/XXXIII/0249
    - Mariage de Jean-Baptiste Bontemps, valet de chambre du roi, avec Marguerite Le Roux., 5 février 1622; MC/ET/XXXIII/249
      Les valets de chambre du roi au XVIIe siècle (102 actes), par Mathieu Da Vinha, 2003 (base de données migrée: voir contexte dans le Plan d’orientation général - Notaires de Paris, guides thématiques du Minutier).
      Date de création de la notice: 2006
      contrat de mariage; Bontemps, Jean-Baptiste; Le Roux, Marguerite; officier de la Chambre du roi (Ancien Régime)
    - S/t/ MARTIN (église) au cloître Saint-MARCEL § Mainlevée de laissés fautes sur des derniers dûs à Denis LOT, maître charpentier à Paris pour ouvrages fait en l'église Saint-MARTIN, 7 avril 1622; MC/ET/XXXIII/249; fol. II/C/XII/v/°
      S/t/ Martin, église
  - Minutes. 1623, MC/ET/XXXIII/250; registre. Document détérioré.
  - Minutes. 1624, janvier - juin, janvier - juin 1624; MC/ET/XXXIII/251; registre. Document détérioré.
  - Minutes. 1624, juillet - décembre, juillet - décembre 1624; MC/ET/XXXIII/252; registre. Document détérioré.
  - Minutes. 1625, janvier - juin, janvier - juin 1625; MC/ET/XXXIII/253/A; registre. Document détérioré.
    ET/XXXIII/253
  - Minutes. 1625, juillet - décembre, juillet - décembre 1625; MC/ET/XXXIII/253/B; registre. Document détérioré.